# 房地产公司的车位成本分摊

提问人：MissLidan 时间：2020-04-17 08:05:46
探讨：假设A商品房可销售面积 9900 平方米，地下停车位可销售面积 100 平方米。假设发生包含土地成本100000.00万元，其中建筑安装工程费50000.00万元
现有两种核算车位成本方法：
（ 1 ）前期工程费等及建筑安装工程费按照商品房可销售面积 9900 平方米，地下停车位可销售面积 100 平方米进行分摊，则商品房成本 99000 万元、车位成本 1000 万元。则
（ 2 ）前期工程费等及除建筑安装工程费外按照商品房可销售面积 9900 平方米，地下停车位可销售面积 100 平方米进行分摊，则商品房前期工程费等成本 49500 万元、车位成本 500 万元。建筑安装工程费按照商品房可销售面积 9950 平方米，地下停车位可销售面积 50 平方米，则商品房的建安成本为 49750 万元，地下车位建安成本 250 万元。合计商品房成本 99250 万元，车位成本 750 万元。理由为地下车位是利用地下建筑形成的， 兽首要功能应是作为地上建筑的基础，期次才是作为日常车位使用，因此将地下车位按照销售面积50%计入车位成本，另外50%计入地上建筑商品房成本。
问题：（ 1 ）目前上市公司如万科等对地下车位采用哪种核算方法，依据是什么？
（ 2 ）哪一种方法应用得比较多？这两种方法的最大差异在哪。
（ 3 ）如采用第二种方法，有相应的文件准则吗？

回答人：chenyiwei
实务中还是第一种方法多见，第二种方法的主要问题是如何证明“50:50”分摊比例的合理性。当然第一种做法的结果就是车位有很大可能性要减值。